臺灣桃園地方法院民事簡易判決
111年度桃簡字第1475號
原      告  陳宥余  

訴訟代理人  鄭世脩律師
被      告  康伊嫺  

            高耀騏  
上列當事人間請求侵權行為損害賠償事件，原告提起刑事附帶民
事訴訟，經本院刑事庭以111年度桃簡附民字第190號裁定移送前
來，本院於民國111年10月18日言詞辯論終結，判決如下：
    主      文
被告應連帶給付原告新臺幣20,000元，及自民國111年6月22日起
至清償日止，按年息5％計算之利息。
原告其餘之訴駁回。
訴訟費用由被告連帶負擔1000分之4，餘由原告負擔。
本判決第1項得假執行，但如被告以新臺幣20,000元為原告預供
擔保，得免為假執行。。
原告其餘假執行之聲請駁回。
    事實及理由
壹、程序方面
　　按簡易訴訟之訴狀送達後，原告不得將原訴變更或追加他訴
    ，但擴張或減縮應受判決事項之聲明者，不在此限，民事訴
    訟法第436條第2項、第255條第1項但書第3款分別定有明文
    。經查，原告起訴時聲明原為：被告應連帶給付原告新臺幣
    （下同）10,000,000元，及自起訴狀繕本送達被告之翌日起
    至清償日止，按年息5％計算之利息；嗣於本院審理中，變更
    聲明為如下聲明所示（見本院卷第17頁），核屬減縮應受判
    決事項之聲明，與上開規定相符，應予准許。
貳、實體方面
一、原告主張：被告乙○○、甲○○夫妻與原告為敦煌社區之對面鄰
    居，雙方因生活間之細節而心生嫌隙。乙○○、甲○○竟於民國
    109年10月1日晚間10時30分許，在桃園市○○區○○○路0段000
    號17樓之2原告住處門前，乙○○對屋內之被告恐嚇稱：「妳
    不知道我們混那裡的，馬的勒，知道妳補習班在哪裡，在哪
    裡上家教，騎車小心一點」、「他媽的」等語，在旁之甲○○
    對屋內之原告恐嚇稱：「你他媽有種就不要出這個門，幹，
    幹你娘破麻」等語，使丙○○聽聞後心生畏懼，被告應賠償精
    神慰撫金5,000,000元。爰依民法第184條第1項前段、第192
    條、第195條之規定，提起本件訴訟等語，並聲明：㈠被告應
    連帶給付原告5,000,000元，及自刑事附帶民事起訴狀繕本
    送達翌日起至清償日止，按年息5％計算之利息；㈡願供擔保
    請准宣告假執行。
二、被告則以：對於刑事判決不爭執，但是本件原告請求之金額
    過高，當天是因為原告長期在社區意見箱之APP上指責被告
    ，當天被告也喝了一些酒，所以才講那些話，原告並未受到
    身體上及精神上之傷害，亦無受到任何損害等語，資為抗辯
    ，並聲明：原告之訴駁回，如受不利之判決，願供擔保請准
    宣告免為假執行。
三、得心證之理由：
　㈠本件就原告主張之事實及被告因前開不法行為，業經本院刑
    事庭以111年度桃簡字第480號判決被告2人均分別犯恐嚇危
    害安全罪，均分別處罰金3,000元等情，有刑事判決在卷可
    參（見本院卷第4至6頁），被告就此亦不爭執（見本院卷第
    16頁反面），堪信原告之主張為真實。
　㈡按因故意或過失，不法侵害他人之權利者，負損害賠償責任
    ；數人共同不法侵害他人之權利者，連帶負損害賠償責任；
    不法侵害他人之身體、健康、名譽、自由、信用、隱私、貞
    操，或不法侵害其他人格法益而情節重大者，被害人雖非財
    產上之損害，亦得請求賠償相當之金額，民法第184條第1項
    前段、第185條第1項前段、第195條第1項前段分別定有明文
    。經查，於109年10月1日晚間10時30分許，在原告住處門前
    ，乙○○對屋內之被告稱：「妳不知道我們混那裡的，馬的勒
    ，知道妳補習班在哪裡，在哪裡上家教，騎車小心一點」、
    「他媽的」等語，在旁之甲○○對屋內之原告稱：「你他媽有
    種就不要出這個門，幹，幹你娘破麻」等語恐嚇原告，確足
    使原告心生畏懼、恐慌，並足生危害於原告之身體安全，堪
    認原告因被告上開不法行為，自受有相當沈重之精神上壓力
    及痛苦；又被告乙○○、甲○○上開行為，均係造成原告精神壓
    力、痛苦之原因，自應負連帶賠償之責，則原告主張被告應
    對其負侵權行為之連帶損害賠償責任，應屬有據。
　㈢原告雖主張被告除以前開言語恐嚇造成原告精神痛苦以外，
    更因被告故意在兩造所居17樓層梯廳靠原告所在門邊位置丟
    擲垃圾，被告之子經常將朝向原告門口梯廳電燈關閉，原告
    一早出門時，被告甲○○故意咳聲大作，被告故意違反消防安
    全規定擺設鞋櫃，更故意將萬聖節鬼臉、反射鏡面擺設朝向
    原告家門，意圖製造原告晦氣，於原告晚間回家時故意以鐵
    門鎖門聲音製造大量聲響，以上等等長期之霸凌之行為造成
    原告需至身心科就診，更因而罹患乳癌等語，故據原告提出
    診診斷證明書在卷為佐（見本院卷第25頁），但為被告所否
    認。經查，本件係刑事附帶民事訴訟，起訴範圍係被告於10
    9年10月1日晚間10時30分許之行為對原告造成之侵害，原告
    上開所陳與被告間之爭執縱然為真（本院未實質認定），亦
    與本件被告於109年10月1日晚間之行為不同，而非本件之審
    理範圍。再者，乳癌發生之原因非單一因素可以解釋，如基
    於遺傳、飲食習慣、生育年齡、生活作息等皆屬可能誘發之
    因子，而依原告所提之診斷證明書僅記載原告於111年7月25
    日急診時有暈眩及乳癌之症狀，尚難以診斷證明書之記載即
    認原告罹患乳癌係被告於109年10月1日晚間之行為所致，況
    原告於書狀中自陳：「原告長期受被告全家霸凌，十多年來
    ，依據醫學書籍，可能導致癌症」，益徵原告罹患乳癌並非
    因被告於109年10月1日晚間之行為所造成，是原告此部分主
    張，應屬無據。　　
　㈣按法院對於非財產上損害之酌定，應斟酌雙方之身分、地位
    、資力與加害之程度及其他各種情形核定相當之數額，其金
    額是否相當，自應依實際加害情形與被害人所受之痛苦及雙
    方之身分、地位、經濟狀況等關係決定之（最高法院85年台
    上字第460號民事裁判意旨參照）。經查，本件原告因遭被
    告以前開言語恐嚇，致原告心生驚恐、不安，其精神上必感
    受一定程度之痛苦，已如前述，原告自得請求被告賠償相當
    之精神慰撫金。又兩造之所得及財產情形則有渠等個人稅務
    電子閘門財產所得調件明細表附本院個資卷可參，本院審酌
    兩造之財產所得狀況、身分、地位、教育程度，暨兩造爭執
    之原因及造成損害程度等一切情狀，認原告得請求之精神慰
    撫金，應以20,000元為適當，逾此數額之請求，為無理由，
    應予駁回。
四、末按給付無確定期限者，債務人於債權人得請求給付時，經
    其催告而未為給付，自受催告時起，負遲延責任。其經債權
    人起訴而送達訴狀，或依督促程序送達支付命令，或為其他
    相類之行為者，與催告有同一之效力；又遲延之債務，以支
    付金錢為標的者，債權人得請求依法定利率計算之遲延利息
    ；而應付利息之債務，其利率未經約定，亦無法律可據者，
    週年利率為5％，民法第229條第2項、第233條第1項前段及第
    203條分別定有明文。本件原告對被告之侵權行為損害賠償
    請求權，係以支付金錢為標的，無確定期限，又未約定利息
    ，則被告應自受催告時起，負遲延責任，是原告就上述得請
    求之金額，併請求均自起訴狀繕本送達被告之翌日即111年6
    月22日起（均於111年6月21日送達，附民卷第11至13頁）至
    清償日止，按年息5％計算之利息，洵為有據。
五、綜上所述，原告依民法第184條第1項前段、第185條第1項前
    段、第195條之法律關係，請求被告連帶賠償20,000元，為
    有理由，應予准許，逾此範圍，為無理由，應予駁回。
六、本件原告勝訴部分係依簡易程序所為被告敗訴之判決，爰依
    同法第436條第2項、第389條第1項第3款之規定，依職權宣
    告假執行，並依同法第436條第2項適用第392條第2項規定，
    依聲請宣告被告供擔保後得免為假執行。原告雖聲明願供擔
    保請准宣告假執行，僅係促使法院職權發動，無庸另為准駁
    之諭知。至原告敗訴之部分，其假執行之聲請即失所依據，
    應併予駁回。
七、本件事證已臻明確，兩造其餘攻擊防禦方法及舉證，經本院
    斟酌後，核與判決結果無影響，爰不予一一論述，併此敘明
    。
八、本件為由本院刑事庭移送民事庭之刑事附帶民事訴訟，依刑
    事訴訟法第504條第2項之規定，免納裁判費，且迄至言詞辯
    論終結前，兩造亦未見支出訴訟費用，惟本院仍依民事訴訟
    法第79條、第85條第2項諭知訴訟費用之負擔，以備將來如
    有訴訟費用發生時，得以計其數額。 
中　　華　　民　　國　　111 　年　　11　　月　　11　　日
                  桃園簡易庭  法  官  曾耀緯
以上為正本係照原本作成。
如不服本判決，應於送達後20日內，向本院提出上訴狀並表明上
訴理由，如於本判決宣示後送達前提起上訴者，應於判決送達後
20日內補提上訴理由書（須附繕本）。
如委任律師提起上訴者，應一併繳納上訴審裁判費。
中　　華　　民　　國　　111 　年　　11　　月　　11　　日
                              書記官  吳宏明